臺灣臺北地方法院小額民事判決
                                   111年度北消小字第1號
                                (110年度北小字第1236號)
原      告  張圓    
訴訟代理人  林雯靜  
            陳玉民律師
被      告  台灣普客二四股份有限公司

法定代理人  實貴孝夫
訴訟代理人  曾妍珊  
上列當事人間請求損害賠償事件，於中華民國110年12月30日言
詞辯論終結，本院判決如下︰
　　主      文
原告之訴駁回。
訴訟費用新臺幣壹仟元由原告負擔。
    事實及理由
一、原告主張：原告於民國109年10月2日下午15時許，駕駛車牌
    號碼為000-0000號之自用小客車（下稱系爭車輛），至被告
    公司設於「台北市民生東路三段90巷」之擋板式停車場（下
　　稱系爭停車場）內，於進入編號15號車位準備停車之過程中
　　，停車格內之擋板竟無預警升起，造成原告系爭車輛之後保
    險桿破裂，受有修復費用新台幣（下同）53,904元之損害。
    被告系爭停車場設置之停車時間並不合理，且使用說明顯有
    瑕疵疏漏，又無相關警告標示，復以所提供之服務使用之設
    備未能符合當時科技或專業水準可合理期待之安全性，亦未
    設置擋板預備升起之警示等保護消費者之輔助設備措施，方
　　會造成原告之損害，爰依消費者保護法第7條之規定提起本
    件訴訟。並聲明：被告應給付原告53,904元，及自起訴狀繕
    本送達之翌日起至清償日止，按週年利率5%計算之利息。
二、被告辯稱：　　
  ㈠被告所經營之系爭停車場，自設置之初起即使用擋板式停車
    設備於該處提供停車服務與消費者，其設計為於車格之地面
    內設置感應線圈，於地面上裝載升降擋板、車輪擋，並於車
    格最後設有端末機(含其燈號)主控該設備之運行，該設備之
    運作機制為車輛進入車格、並壓到擋板後，該地下線圈持續
    感應車輛於車格內達3分鐘後，該擋板始升起卡住車輛底盤
　　，並計算停車費用，上開停車場使用說明，已清楚標示於系
    爭停車場之牆面，且系爭車輛即停放於該使用說明看板旁之
    第15號車格。
  ㈡原告於109年10月2日下午14時55分許(此為監視器畫面所顯示
    之時間，與實際時間有誤差)駕駛系爭車輛，欲將其停放至
    系爭停車場第15號車格，而該車格之升降擋板及端末機均設
    置於駕駛之左側，停車場使用說明看板亦設置於駕駛之左前
    方，參之監視器影像，系爭車輛進場後至停放前，升降擋板
    為正常下降之狀態，原告並有於倒車停放中開啟車門察看狀
    況之習慣。隨後，原告於1分鐘後將系爭車輛停放完畢，於2
    分鐘後下車察看又再次上車欲停正車輛，最終至同日下午15
    時02分許原告發覺擋板升起並卡在系爭車輛底盤及後車輪間
    ，致其移動車輛時後保桿遭扯落毀損，原告始下車並詳察停
    車場使用說明看板。原告屢次移動系爭車輛，致停車時間長
    達7分鐘，未依現場說明使用本服務，致其損害之發生
　　，且原告未舉證損害之發生確因被告之停車設備無升起警示
    ，而認被告所提供之服務存有瑕疵，且二者間有相當因果關
    係。被告提供之服務已符合當時科技或專業水準可合理期待
    之安全性，原告未依標示說明使用被告所提供之服務，屢次
    移動車輛致停放時間過長，因而所受之權益侵害應由原告承
    擔，不得依消費者保護法第7條規定請求企業經營者負損害
    賠償責任。
　㈢並聲明：原告之訴駁回。　　　　　　
三、原告主張其於109年10月2日下午15時許，駕駛系爭車輛至被
    告公司之系爭停車場內，於進入編號15號車位準備停車之過
    程中，停車格內之擋板升起，造成原告系爭車輛之後保險桿
    破裂等情，為被告所不爭執，原告主張之前揭事實，堪信為
    真實。
四、原告主張被告應依消費者保護法第7條之規定賠償53,904元
    云云，則為被告所否認，並以前揭情詞置辯。經查，　　
　㈠按從事設計、生產、製造商品或提供服務之企業經營者，於
    提供商品流通進入市場，或提供服務時，應確保該商品或服
    務，符合當時科技或專業水準可合理期待之安全性；商品或
    服務具有危害消費者生命、身體、健康、財產之可能者，應
    於明顯處為警告標示及緊急處理危險之方法；企業經營者違
    反前二項規定，致生損害於消費者或第三人時，應負連帶賠
    償責任。但企業經營者能證明其無過失者，法院得減輕其賠
    償責任；又企業經營者主張其商品於流通進入市場，或其服
    務於提供時，符合當時科技或專業水準可合理期待之安全性
    者，就其主張之事實負舉證責任，消費者保護法第7條、第7
    -1條第1項定有明文。又消費者保護法法第7條第1項所定商
    品或服務符合當時科技或專業水準可合理期待之安全性，應
    就下列情事認定之：㈠商品或服務之標示說明。㈡商品或服務
    可期待之合理使用或接受。㈢商品或服務流通進入市場或提
    供之時期，消費者保護法施行細則第5條亦有明文之規定
　　。是消費者依消費者保護法第7條規定請求企業經營負商品
    損害賠償責任，雖無庸證明商品流通進入市場時，不符合當
    時科技或專業水準可合理期待之安全性，及其損害之發生與
    該商品欠缺可合理期待之安全性間有因果關係，但就其係按
    商品之標示說明，於通常、合理使用狀態下發生損害之事實
　　，仍應先負舉證責任，必消費者已盡此證明之責，企業經營
    者始需依同法第7條之1規定負舉證責任，以免承擔損害賠償
    之責。故於消費者證明其損害之發生與商品之合理使用具有
    相當因果關係前，亦難謂消費者之損害係因該商品之合理使
    用所致，而令商品經銷業者或輸入業者就其商品負賠償之責
　　。　
　㈡原告主張系爭停車場設置之停車時間並不合理，且使用說明
    顯有瑕疵疏漏，又無相關警告標示云云，惟查，系爭停車場
    於牆面上有明顯的圖示說明停車場的使用方式，於進埸時要
    「確認空位升降板已降下」、「請倒車入庫並確認後輪壓過
    升降板」、「後輪請確實壓過升降板」、「三分鐘後升降板
    自動升起」、「燈亮後開始計算」，有被告提出之升降板式
    停車場使用說明照片在卷可稽（見本院卷第63頁），是被告
    已明確標示升降板之升起時間為3分鐘，並無標示不清楚之
    情形。原告雖又主張系爭停車埸設置之停車時間並不合理云
    云，並提出剪報影本乙紙為證（見本院卷第113頁），惟觀
    諸該報導之內容，係「附近民眾：『這個停車裝置是只要汽
    車，停超過15分鐘，這個檔板就會自動升起，把輪胎卡住』
　　」，惟該報導之照片並未註明停車裝置的檔板升起時間為15
    分鐘，是難僅以民眾之陳述，即認該停車場檔板升起時間為
    15分鐘，而Times停車場之停車說明，係「停車動作請於2分
    鐘內完成，屆時升降板將會自動升起」等情，有被告提出之
    照片在卷可稽（見本院卷第132、133頁），是尚難謂系爭停
    車場設置之停車時間並不合理。被告於系爭停車場已盡其標
    示說明義務，於停車場使用看板告知消費者停放方式及設備
    機制，原告就其已按該使用說明為合理之駕駛及操作，而於
    該通常、合理使用狀態下發生損害之事實，仍應先負舉證責
    任，惟原告並未就此舉證以實其說，是原告依消費者保護法
    第7條之規定請求被告負損害賠償責任，即屬無據。
五、從而，原告依消費者保護法第7條之規定，請求被告給付53,
    904元，及自起訴狀繕本送達之翌日起至清償日止，按週年
    利率5%計算之利息，為無理由，應予駁回。
六、本件事證已臻明確，兩造其餘之攻擊或防禦方法及未經援用之證據，經本院斟酌後，認為均不足以影響本判決之結果，爰不逐一詳予論駁，併予敘明。　　　　　　　　　　
七、本件訴訟費用額，依後附計算書確定如主文所示金額。
中　　華　　民　　國　  111　　年　  1　　月　　13　　日
                          臺灣臺北地方法院臺北簡易庭
                              法  官　郭美杏
以上正本係照原本作成。
如不服本判決，應於判決送達後20日內向本庭（臺北市○○○路
0段000巷0號）提出上訴狀。（須按他造當事人之人數附繕本）
如委任律師提起上訴者，應一併繳納上訴審裁判費。 
中　　華　　民　　國　　111 　年　　1 　　月　　13　　日
                              書記官  林玗倩  
附錄：
一、民事訴訟法第436條之24第2項：
    對於小額程序之第一審裁判上訴或抗告，非以其違背法令為
    理由，不得為之。
二、民事訴訟法第436條之25：
    上訴狀內應記載上訴理由，表明下列各款事項：
    ㈠原判決所違背之法令及其具體內容。
    ㈡依訴訟資料可認為原判決有違背法令之具體事實。
三、民事訴訟法第436條之32條第2項：
    第438條至第445條、第448條至第450條、第454條、第455條
    、第459條、第462條、第463條、第468條、第469條第1款至
    第5款、第471條至第473條及第475條第1項之規定，於小額
    事件之上訴程序準用之。 

      計　　算　　書
項　　　　目             金　額（新臺幣）    　　備　註
第一審裁判費   　 　　   1,000元
合　　　　計　　　       1,000元